臺灣士林地方法院刑事判決　　　　　　　　　　　　　九十一年度易字第六六二號
　　公　訴　人　臺灣士林地方法院檢察署檢察官
　　被　　　告　甲○○
右列被告因家庭暴力之傷害案件，經檢察官聲請簡易判決處刑 (九十一年度偵字第三
三○八號)，本院認不宜以簡易判決處刑，改依通常程序審理判決如左：
    主  文
甲○○傷害人之身體，處有期徒刑月，如易科罰金，以佰元折算壹日。
    事  實
一、甲○○是乙○○之夫，二人間具有家庭暴力防治法第三條所定之家庭成員關係。
    甲○○於民國九十一年一月七日二十二點到二十四點左右，在台北縣汐止市○○
    街一一○巷九七弄四號八樓住處，因與乙○○談判離婚發生口角，竟基於傷害之
    故意，接續三次拳打腳踢乙○○，致乙○○受有右額三乘三公分瘀傷、左眼臉四
    乘二公分瘀傷，左臀四乘二公分瘀傷，右手背三乘三公分瘀傷、左手背五乘五公
    分瘀傷及右膝四乘三公分瘀傷等的傷害。
二、案經乙○○訴由台北縣警察局汐止分局報告台灣士林地方法院檢察署檢察官偵查
    聲請簡易處刑。
    理  由
一、被告甲○○否認有傷害其妻乙○○的犯行，辯稱：當時與乙○○爭吵，她在摔東
    西，我制止她，我們就互相拉扯、推擠，我也有受傷，我沒有打她的臉及頭部。
    她可能在拉扯或推擠時手腕，四肢有受傷，但我不是故意要毆打她。惟查：
  (一)右揭被告傷害告訴人蘇珠燕的事實，業據告訴人於警訊、偵查指訴及本院調查時
    證述甚詳。
  (二)告訴人受有右額三乘三公分瘀傷、左眼臉四乘二公分瘀傷，左臀四乘二公分瘀傷
    ，右手背三乘三公分瘀傷、左手背五乘五公分瘀傷及右膝四乘三公分瘀傷之事實
    ，有三軍總醫院驗傷診斷書乙紙及照片四張附卷可查。
  (三)依前述驗傷診斷書來看，告訴人所受的傷害，除了兩手手背之外，另有右膝、左
    臀、右額、左眼臉等四處受傷，被告辯稱只是拉扯、推擠，顯與事理不符。雖然
    被告否認告訴人頭部及臉部的傷害是他打的，但是告訴人的前述傷害，是她在受
    傷的隔天就前往三軍總醫院驗傷，並於事發後的第三天前往台北縣警察局汐止分
    局社后派出所提出告訴。因此，告訴人應無自己多打自己頭部及臉部，而虛構此
    部分傷害的可能及必要；而且，被告於本院調查時曾供述當時可能失去理智，則
    被告於毆打被告時不知所打的部位是那裡，也是合理的。
  (四)至被告所述當時他也有受有頸部及右足背、右前臂抓痕三處，並提出於同月十日
    在忠孝醫院驗傷診斷書乙節。經查：被告是在乙○○提出告訴後，才於同月九日
    前往汐止分局社后派出所接受偵訊，但被告並未提及其受傷之事，並供稱：我於
    一月七日由嘉義北上和我老婆協議離婚事項，事後發生爭吵，互相拉扯沒有毆打
    ，然後她摔東西，我沒有傷害她，也沒有暴行於他等語，此有警訊筆錄附卷可查
    ；另參以告訴人從偵查到審理過程，均否認有傷害或抓被告。是被告之前開傷害
    是否告訴人所造成，並非無疑。另外，被告於審理時雖辯稱是告訴人先摔東西，
    為了制止她才拉扯告訴人。然而，有關此部分事實，不只告訴人於本院堅決否認
    有摔東西或拉扯被告，而且指稱是被告在摔東西；此外，如前所述，被告於警訊
    是供認先拉扯後，告訴人才摔東西，因此，被告也沒有主張正當防衛或緊急避難
    之餘地，被告既然承認拉扯告訴人，並造成告訴人兩手背均有瘀傷，僅以此種拉
    扯行為造成傷害，也足以認定被告有傷害之犯行。
  (五)綜上所述，被告因與其妻協議離婚不成，憤而起意傷害乙○○，致乙○○受有前
    述傷害之事證非常清楚。被告所辯，都是避重就輕，推卸責任的說法，不足採信
    。因此，本件被告犯罪行為足以認定，應依法論罪科刑。
二、核被告所為，係犯刑法第二百七十七條第一項之傷害罪。被告在三小時內先後三
    次毆打乙○○的行為，是基於同一傷害犯意下的接續行為，僅侵害一個法益，只
    論以一罪。因此，審酌被告沒有不良素行、犯罪之動機、目的、手段、犯罪時所
    受之刺激、被告及被害人均受過大學教育、被害人所受傷害程度及被告犯罪後仍
    然否認的態度等一切情狀，量處如主文所示之刑，並諭知易科罰金之折算標準。
據上論斷，應依刑事訴訟法第四百五十二條、第二百九十九條第一項前段，刑法第二
百七十七條第一項、第四十一條第一項前段，罰金罰鍰提高標準條例第一條前段、第
二條，判決如主文。
本案經檢察官王碧霞到庭執行職務。
中      華      民      國      九十一      年    十    月    三十      日
                                    臺灣士林地方法院刑事第二庭
                                        法  官  李  建  忠
右正本證明與原本無異。
如不服本判決應於送達後十日內向本院提出上訴狀。
                                        書記官  曾  韻  蒔
中      華      民      國      九十一      年    十    月    三十      日
附錄本案論罪科刑法條全文
刑法第二百七十七條第一項
傷害人之身體或健康者，處三年以下有期徒刑、拘役或一仟元以下罰金。
